# 关于合并范围的确认问题！

提问人：茶前饭后 时间：2017-02-07 22:29:22
A公司与非关联公司b共同投资成立c公司，a公司认缴 2000 万资本，能控制c公司，b公司认缴 1000 万资本，但是期末a公司实缴 500 万元，b公司实缴 1000 万元，那么期末a公司是否要把c公司纳入合并范围？我的理解是应该纳入，只不过合并c公司的少数股东权益大于归属母公司的权益，但这不影响a合并c公司的事实！

回答人：chenyiwei
需根据具体情况分析此情况下A对C有无控制权，以及A在C的净资产、净利润中所享有的份额。 如果A、B双方对这些问题有专门约定的，则按约定处理；没有约定或约定不明确的，对分红权、享有权益和损益份额的问题，按实缴出资比例分享或分担，或者按谨慎原则处理。

提问人：安好 时间：2017-02-08 10:37:05
不好意思再追问一下，您说的“按谨慎原则处理”具体做法是什么？谢谢陈版！

回答人：chenyiwei
如果被投资方为亏损，则按较高比例确认应分担的亏损份额；如果被投资方为盈利，则按较低比例确认应享有的收益份额。

提问人：茶前饭后 时间：2017-02-08 13:40:54
A对C是有控制权的，并且合同约定A公司负责具体经营，B公司只是履行出资的义务，请问版主，这样的话期末A还要把C纳入合并报表吧？即便是A暂时实缴出资没有B公司多。

回答人：chenyiwei
一般理解，这种可能性较大。但因为背景信息太简单，不能下明确结论。